臺灣高等法院刑事裁定                  100年度抗字第938號
抗  告  人
即  受刑人  黃金龍
上列抗告人因違反毒品危害防制條例案件，不服臺灣板橋地方法
院中華民國100年7月29日定其應執行刑之裁定（100年度聲字第3
477號），提起抗告，本院裁定如下：
    主  文
抗告駁回。
    理  由
一、抗告意旨略以：經參酌下列案例，原裁定定其應執行刑為2
    年6月，顯有違比例原則及罪刑相當原則：(一)抗告人即受刑
    人黃金龍另犯違反毒品危害防制條例等案件，共15罪，刑期
    合計89月，而臺灣板橋地方法院100年度聲字第3005號僅定
    應執行刑為4年。(二)受刑人林文清所犯毒品、竊盜等案件，
    共12罪，刑期合計38月，而臺灣桃園地方法院100年度聲字
    第2583號僅定應執行刑為1年6月。(三)自由時報民國99年2月2
    日社會版剪報資料，男子曾森煒販毒25次，刑期共350年，
    惟應執行刑僅定為17年。又抗告人所為施用毒品之犯行，僅
    屬傷害自身行為，並非積極侵害他人法益或應予嚴重非難之
    犯罪，縱然多次違犯，但對於法益侵害之加乘效果有限，定
    應執行刑時應斟酌上情，不宜失之過重，否則即有違比例原
    則及罪刑相當原則，爰請給抗告人1個遠離毒品悔過向上之
    機會，從輕從新，而為最有利於抗告人之裁定等語。
二、按數罪併罰之定應執行之刑，係出於刑罰經濟與責罰相當之
    考量，並非予以犯罪行為人或受刑人不當之利益，為一種特
    別的量刑過程，相較於刑法第57條所定科刑時應審酌之事項
    係對一般犯罪行為之裁量，定應執行刑之宣告，乃對犯罪行
    為人本身及所犯各罪之總檢視，除應考量行為人所犯數罪反
    應出之人格特性，並應權衡審酌行為人之責任與整體刑法目
    的及相關刑事政策，在量刑權之法律拘束性原則下，依刑法
    第51條第5款之規定，採限制加重原則，以宣告各刑中之最
    長期為下限，各刑合併之刑期為上限，但最長不得逾30年，
    資為量刑自由裁量權之外部界限，並應受法秩序理念規範之
    比例原則、平等原則、責罰相當原則、重複評價禁止原則等
    自由裁量權之內部抽象價值要求界限之支配，使以輕重得宜
    罰當其責，俾符合法律授與裁量權之目的，以區別數罪併罰
    與單純數罪之不同，兼顧刑罰衡平原則。個案之裁量判斷，
    除非有全然喪失權衡意義或其裁量行使顯然有違比例、平等
    諸原則之裁量權濫用之情形，否則縱屬犯罪類型雷同，仍不
    得將不同案件裁量之行使比附援引為本案之量刑輕重比較，
    以視為判斷法官本於依法獨立審判之授權所為之量情裁奪有
    否裁量濫用之情事。此與所謂相同事務應為相同處理，始符
    合比例原則與平等原則之概念，迥然有別（最高法院100年
    度台上字第21號判決意旨參照）。
三、經查：本件抗告人所犯如原裁定附表所載6罪，宣告刑分別
    為有期徒刑7月、10月、4月、4月、7月、7月，宣告刑總計
    為39月（其中附表編號1至4，曾經原審法院以100年度聲字
    第3010號裁定定其應執行刑為有期徒刑1年9月；附表編號5
    、6，曾經原確定判決定其應執行刑為有期徒刑1年），原審
    於各宣告刑之最長期（10月）以上，各刑合併之刑期（39月
    ）以下，定應執行有期徒刑1年6月，顯未踰越刑法第51條第
    5款所定法律之外部性界限，亦未較前裁定定1年9月，直接
    加計原確定判決定1年之結果更為不利，且原判決為彰顯抗
    告人施用毒品、行使偽造私文書之不法性及貫徹刑法量刑公
    平正義之理念，適用「限制加重原則」之量刑原理，對抗告
    人給予適度之刑罰折扣，亦符合法律授與裁量權之目的，與
    所適用法規目的之內部性界限無違。抗告意旨比附攀引他案
    量刑，並稱所犯施用毒品非屬積極侵害他人法益或應予嚴重
    非難之犯罪，漫詞指摘原裁定定其應執行刑為有期徒刑1年6
    月酌減比例過低，有違比例原則及罪刑相當原則云云，為無
    理由，應予駁回。
四、據上論斷，應依刑事訴訟法第412條，裁定如主文。
中    華    民    國   100    年    8     月    30    日
                  刑事第五庭  審判長法  官   崔玲琦
                                    法  官   白光華
                                    法  官   劉秉鑫
以上正本證明與原本無異。
如不服本裁定，應於收受送達後五日內向本院提出再抗告狀。
                                    書記官   陳韋杉
中    華    民    國   100    年    8     月    31    日